【裁判字號】    97,訴,3260
【裁判日期】    980408
【裁判案由】    違反毒品危害防制條例
【裁判全文】
臺灣彰化地方法院刑事判決              97年度訴字第3260號
公  訴  人  臺灣彰化地方法院檢察署檢察官
被      告  甲○○
                      號
                      號
上列被告因違反毒品危害防制條例案件，經檢察官提起公訴（97
年度毒偵字第4082號），本院依簡式審判程式判決如下：
    主  文
甲○○施用第一級毒品，累犯，處有期徒刑玖月。
    事  實
一、甲○○前於民國89年間曾因施用毒品案件，經送觀察、勒戒
    後，認有繼續施用毒品之傾向，復送強制戒治，嗣於90年9
    月29日執行完畢釋放。又於5年內之95年間，因施用第一級
    毒品及竊盜等案件，經本院分別判處有期徒刑1年、1年1月
    、3月、7月確定，嗣各裁定減刑為有期徒刑6月、6月15日、
    1月15日、3月15日，並裁定應執行有期徒刑1年15日，而其
    入監執行後，於97年5月18日執行完畢。詎仍不知悔改，復
    基於施用第一級毒品海洛因之犯意，而於97年9月2日凌晨2
    時許，在其彰化縣芬園鄉○○村○○路97巷26弄12號居所內
    ，以將海洛因加水置於針筒後再予施打手臂之方式，施用海
    洛因1次。嗣於97年9月3日16時35分許，為警依法採集其尿
    液送驗，結果呈嗎啡陽性反應，始悉上情。
二、案經彰化縣警察局田中分局報告臺灣彰化地方法院檢察署檢
    察官偵查起訴。
    理  由
一、被告甲○○於準備程式中，先就前揭犯罪事實為有罪之陳述
    ，且所犯係死刑、無期徒刑、最輕本刑為3年以上有期徒刑
    以外之罪，經本院合議庭依刑事訴訟法第273條之1第1項之
    規定，裁定由受命法官獨任進行簡式審判程式，合先敘明。
二、訊據被告甲○○對於上揭施用第一級毒品海洛因之犯行坦承
    不諱，且經警於97年9月3日16時35分許依法採集其尿液送驗
    ，結果呈嗎啡陽性反應乙節，有尿液代號與真實姓名對照認
    證單及詮昕科技股份有限公司濫用藥物尿液檢驗報告各1紙
    附卷可稽，足徵被告之自白與事實相符。又按修正毒品危害
    防制條例就施用毒品者，僅於「初犯」及「5年後再犯」二
    種情形，有其追訴條件之限制，即須於初犯經觀察、勒戒或
    強制戒治釋放後，5年內均無施用毒品之行為，始能認其前
    所實施之觀察、勒戒或強制戒治已足遮斷毒癮，而得於5年
    後再犯時，再予適用初犯之規定，重行觀察、勒戒等程式；
    倘5年內已經再犯，被依法追訴處罰，縱其第3次（或第3次
    以上）施用毒品之時間在初犯釋放5年以後，即與「5年後再
    犯」之情形有別，且因已於「5年內再犯」，顯見其再犯率
    甚高，原實施觀察、勒戒或強制戒治，已無法收其實效，而
    無5年戒斷期之存在，自無再經觀察、勒戒及強制戒治之必
    要，應由檢察官逕行起訴，最高法院95年度台非字第59號判
    決、95年度台非字第65號判決及95年度第7次刑事庭會議決
    定足供參照。查本件被告前於89年間曾因施用毒品案件，經
    送觀察、勒戒後，認有繼續施用毒品之傾向，復送強制戒治
    ，嗣於90年9月29日執行完畢釋放；又於5年內之95年間，因
    施用第一級毒品案件，經本院分別判處有期徒刑1年、1年1
    月確定，嗣各裁定減刑為有期徒刑6月、6月15日等情，有臺
    灣彰化地方法院檢察署刑案資料查註紀錄表及臺灣高等法院
    被告前案紀錄表各1份在卷可參，是以依照上開說明，本件
    被告施用毒品之犯行既經檢察官提起公訴，本院自應依法論
    科。綜上，本件事證明確，被告上開施用毒品之犯行，應堪
    認定。
三、核被告甲○○所為，係犯毒品危害防制條例第10條第1項之
    施用第一級毒品罪。被告持有第一級毒品海洛因並進而施用
    ，其持有之低度行為應為施用之高度行為所吸收，不另論罪
    。再被告於95年間曾因施用第一級毒品及竊盜等案件，經本
    院分別判處有期徒刑1年、1年1月、3月、7月確定，嗣各裁
    定減刑為有期徒刑6月、6月15日、1月15日、3月15日，並裁
    定應執行有期徒刑1年15日，而其入監執行後，於97年5月18
    日執行完畢等情，有臺灣彰化地方法院檢察署刑案資料查註
    紀錄表及臺灣高等法院被告前案紀錄表各1份在卷可憑，則
    其於5年以內故意再犯本件有期徒刑以上之罪，為累犯，應
    依刑法第47條第1項之規定加重其刑。爰審酌被告前曾因施
    用毒品經送強制戒治執行完畢後，猶不思戒絕毒癮、革除惡
    習，顯未能深切悔改並記取教訓，惟念及其施用毒品之犯行
    ，在本質上乃屬自我戕害身心健康之行為，且其並未因此而
    有破壞社會秩序或侵害他人權益之情形，以及犯後坦承犯行
    ，態度尚佳等一切情狀，量處如主文所示之刑，以資懲戒。
據上論斷，應依刑事訴訟法第273條之1第1項、第299條第1項前
段，毒品危害防制條例第10條第1項，刑法第11條前段、第47條
第1項，判決如主文。
本案經檢察官余建國到庭執行職務。
中    華    民    國    98    年    4     月    8     日
                  臺灣彰化地方法院刑事第三庭
                                      法  官  紀佳良
以上正本證明與原本無異。
如不服本判決，應於收受判決後10日內向本院提出上訴書狀，並
應敘述具體理由；其未敘述上訴理由者，應於上訴期間屆滿後20
日內向本院補提理由書（均須按他造當事人之人數附繕本「切勿
逕送上級法院」）。
中    華    民    國    98    年    4     月    8     日
                                      書記官  詹國立
附錄論罪科刑法條：
毒品危害防制條例第十條：
施用第一級毒品者，處六月以上五年以下有期徒刑。
施用第二級毒品者，處三年以下有期徒刑。


司法院資訊處製作；財團法人民間司法改革基金會備份。
